【裁判字號】    99,易,82
【裁判日期】    991123
【裁判案由】    竊盜
【裁判全文】
臺灣宜蘭地方法院刑事判決                99年度易字第82號
公  訴  人  臺灣宜蘭地方法院檢察署檢察官
被      告  林進榮
上列被告因竊盜案件，經檢察官提起公訴（99年度偵字第157號
），本院判決如下：
    主  文
林進榮犯攜帶兇器、毀壞安全設備、夜間侵入住宅竊盜罪，累犯
，處有期徒刑柒月。扣案之油壓剪壹支沒收。
    事  實
一、林進榮於民國93年間因毒品危害防制條例案件，經臺灣高等
    法院以93年度上訴字第3199號判處有期徒刑1年6月、1年，
    應執行有期徒刑2年確定；復於93年間竊盜案件，經本院以
    93年度易字第380號判處有期徒刑1年6月確定，嗣經本院裁
    定減刑後定應執行有期徒刑1年7月確定，並於96年7月13日
    執行完畢。詎其不知悔改，竟意圖為自己不法之所有，於98
    年12月8日凌晨2時許，攜帶其所有客觀上足供兇器使用之油
    壓剪1支，駕駛車牌號碼6560-VG號自用小貨車至宜蘭縣五結
    鄉○○村○○○路27之1號林錫雄住處，以該油壓剪剪斷該
    住處外鐵絲網圍籬鐵門上之鐵鍊後，打開鐵門駕車進入該住
    處庭院，再由未鎖之前門侵入屋內，竊取林錫雄所有之20公
    斤裝瓦斯桶5桶、協力腳踏車2輛、單人捷安特腳踏車1輛、
    電線2綑，得手後搬至上開自用小貨車內載運離去。嗣經林
    錫雄發現後報警，宜蘭縣政府警察局羅東分局五結分駐所警
    員蔣銀星據報到場處理，並扣得林進榮遺留在現場之油壓剪
    1支，再依林錫雄所提供之車牌號碼，循線於98年12月10日1
    9時20分許，在宜蘭縣冬山鄉○○路16巷27號林進榮居所查
    獲上開贓物。
二、案經宜蘭縣政府警察局羅東分局報請臺灣宜蘭地方法院檢察
    署檢察官偵查起訴。
    理  由
壹、證據能力部分：
一、按被告以外之人於審判外之言詞或書面陳述，除法律有規定
    者外，不得作為證據；又被告以外之人於審判外之陳述，雖
    不符前4條之規定，而經當事人於審判程序同意作為證據，
    法院審酌該言詞陳述或書面陳述作成時之情況，認為適當者
    ，亦得為證據，刑事訴訟法第159條第1項、第159條之5第1
    項分別定有明文。
二、經查：證人林錫雄於警詢之陳述（見警卷第3頁），雖係被
    告以外之人於審判外之言詞陳述，惟業經被告於審判程序中
    表示同意作為證據（見本院卷第20頁），且本院審酌上開言
    詞陳述作成時情況，並無違法之處，認為適當，依上開規定
    ，自得作為證據使用。
貳、實體部分：
一、認定犯罪事實所憑之證據及理由：
  (一)訊據被告林進榮對於上開犯罪事實坦白承認（見本院卷第72
    頁），且林錫雄所有之20公斤裝瓦斯桶5桶、協力腳踏車2輛
    、單人捷安特腳踏車1輛、電線2綑係於98年12月8日凌晨2時
    許，在宜蘭縣五結鄉○○村○○○路27之1號其住處，遭人
    以遺留於現場之油壓剪剪斷該住處外鐵絲網圍籬鐵門上之鐵
    鍊後，打開鐵門駕車進入該住處庭院，再由未鎖之前門侵入
    屋內竊取得手之事實，業經證人林錫雄於警詢、偵查；證人
    蔣銀星於偵查中證述明確（見警卷第3頁、偵卷第6頁至第7
    頁、第12頁至第13頁），並有贓物認領保管單1張、現場及
    查獲贓物、油壓剪照片共9張、林錫雄所繪製之現場圖1張、
    證人蔣銀星所繪製之現場圖1張及其提出之現場照片6張在卷
    足憑（見警卷第4頁至第9頁、偵卷第9頁、本院卷第32頁至
    第35頁），此外，復有扣案之油壓剪1支可資佐證，堪認被
    告首揭自白，核與事實相符。
  (二)從而，被告意圖為自己不法之所有，於上開時、地，以上開
    方法，竊取林錫雄所有上開財物之事實，事證明確，應依法
    論科。
二、論罪科刑之理由：
  (一)按刑法第321條第1項第3款之攜帶兇器竊盜罪，係以行為人
    攜帶兇器竊盜為其加重條件，此所謂兇器，其種類並無限制
    ，凡客觀上足對人之生命、身體、安全構成威脅，具有危險
    性之兇器均屬之，且祇須行竊時攜帶此種具有危險性之兇器
    為已足，並不以攜帶之初有行兇之意圖為必要（最高法院79
    年台上字第5253號判例要旨參照）。本件被告所攜帶之油壓
    剪1支，係鐵製品，全長約37公分，業經本院勘驗屬實，有
    勘驗筆錄1份在卷足憑（見本院卷第71頁），該油壓剪質地
    堅硬，屬客觀上對人身具有危險性之物，足以充當為兇器。
    故被告林進榮所為，係犯刑法第321條第1項第1款、第2款、
    第3款之攜帶兇器、毀壞安全設備、夜間侵入住宅竊盜罪。
  (二)被告於93年間因毒品危害防制條例案件，經臺灣高等法院以
    93年度上訴字第3199號判處有期徒刑1年6月、1年，應執行
    有期徒刑2年確定；復於93年間竊盜案件，經本院以93年度
    易字第380號判處有期徒刑1年6月確定，嗣經本院裁定減刑
    後定應執行有期徒刑1年7月確定，並於96年7月13日執行完
    畢，此有臺灣高等法院被告前案紀錄表1份在卷可參，其於5
    年以內故意再犯本件有期徒刑以上之罪，應依刑法第47條第
    1項規定，論以累犯，並加重其刑。
  (三)審酌被告有竊盜、毒品危害防制條例、侵占、贓物之犯罪前
    科，此有臺灣高等法院被告前案紀錄表1份在卷可參，素行
    不佳，且其不思循正途賺取生活所需，反圖不勞而獲，竊取
    被害人林錫雄所有之上開財物，雖事後上開財物為警尋獲，
    並經被害人林錫雄領回，然仍影響社會秩序及安寧，及考量
    被告於犯罪後本院審理終結前坦承犯行，態度良好等一切情
    狀，量處如主文所示之刑。
  (四)扣案之油壓剪1支為被告所有，供被告犯竊盜罪所使用之物
    ，業據被告於本院審理中供述明確（見本院卷第73頁），爰
    依刑法第38條第1項第2款規定宣告沒收。
三、適用之法律：
  (一)程序法方面：刑事訴訟法第299條第1項前段。
  (二)實體法方面：刑法第321條第1項第1款、第2款、第3款、第4
    7條第1項、第38條第1項第2款。
本案經檢察官張立言到庭執行職務。
中    華    民    國    99    年    11    月    23    日
                  刑事第二庭  法  官  蘇錦秀
以上正本證明與原本無異。
如不服本判決應於收受送達後十日內向本院提出上訴書狀，並應
敘述具體理由；其未敘述上述理由者，應於上訴期間屆滿後二十
日內向本院補提理由書(均須按他造當事人之人數附繕本)「切勿
逕送上級法院」。
                              書記官  林慶生
中    華    民    國    99    年    11    月    24    日
【附錄本案論罪科刑法條】
★刑法第321條：
犯竊盜罪而有左列情形之一者，處6月以上5年以下有期徒刑：
一、於夜間侵入住宅或有人居住之建築物、船艦，或隱匿其內而
    犯之者。
二、毀越門扇、牆垣或其他安全設備而犯之者。
三、攜帶兇器而犯之者。
四、結夥三人以上而犯之者。
五、乘火災、水災或其他災害之際而犯之者。
六、在車站或埠頭而犯之者。
前項之未遂犯罰之。

司法院資訊處製作；財團法人民間司法改革基金會備份。
